【裁判字號】    95,交抗,40
【裁判日期】    950313
【裁判案由】    聲明異議
【裁判全文】
臺灣高等法院臺中分院刑事裁定        95年度交抗字第40號
抗  告  人
即受處分人  甲○○
上列抗告人因聲明異議案件 ，不服臺灣臺中地方法院中華民國
94年11月30日所為裁定（94年度交聲字第668號）提起抗告，本
院裁定如下：
    主  文
抗告駁回。
    理  由
一、本件經本院審酌結果，認為原審法院所為異議駁回之裁定，
    並無不合，應予維持，除原審裁定理由欄第三大點第三行「
    臺中市○○○街上」應補充記載為「臺中市○○○街165號
    前」外，其餘引用原審裁定之證據及理由（如附件）。
二、抗告意旨略以：
  (一)原審裁定明顯違反刑事訴訟法第154條第2項「犯罪事實應依
    證據認定之，無證據不得認定犯罪事實。」之規定，本案之
    原舉發人僅以一張汽車車頭照片就要舉發交通違規的情事，
    雖照片中另有機車並排停放的影像，但該照片僅能證明「車
    牌號碼9666-LH」的汽車確有與那些機車一起停放，卻無法
    證明「照片中的地點、位置在那裡？」因此抗告人請求原舉
    發人能提出更積極有效的證據，以證明抗告人確有「在顯有
    妨礙他車通行處所停車」之事實，以符合法律證據要件。
  (二)雖原舉發人以證人身分到庭證述，並呈有「同一違規地點日
    間全景照片」供庭參核，但所謂「同一違規地點」亦僅係該
    員警的片面說詞，如同原舉發時之照片，這二張所謂證據的
    照片，其證明力均需另有更強而有力的直接證據來證明其效
    力，因此，本案至今仍有「證據不足」的事實，其抗告應有
    理由。且觀刑事訴訟法第160條「證人之個人意見或推測之
    詞，除以實際經驗為基礎者外，不得作為證據。」之規定。
    又62年台上字第4700號判例亦認「有罪判決書所憑之證據，
    以足以證明其所認定之犯罪事實為必要，若所憑之證據與待
    證事實不相符合，即屬證據上理由矛盾之違法。」因此，原
    舉發人所提之證據，尚難憑以認定本案之待證事實；又依證
    人陳述，而將該二張照片做「看圖說故事」的編劇方式為證
    詞，其證詞當然不得作為本案證據之用。
  (三)現今警政高層訂有績效積分制，各基層員警面對此壓力而大
    肆取締開單，為充業績而不顧一切，就算方式不合法仍予執
    行，亦時為報章媒體所報導。雖抗告人與舉發人並不認識，
    亦無嫌隙，但舉發人未依法律規定來確實「依法採證、依法
    執行」，顯為事實。為此，抗告人依法提出抗告，請鈞院明
    察事實，並以「證據不足」的理由，撤銷原裁定，以符法治
    等語。
三、經查：抗告意旨所指諸節，原審裁定均已說明其認定之理由
    ，而原處分機關因依道路交通管理處罰條例第56條第1項第5
    款之規定，裁處受處分人罰鍰新臺幣1000元，原審認本件異
    議為無理由，所為駁回異議之裁定，均無不合。而抗告人猶
    執前詞提起抗告，任意指摘原裁定不當，並無理由，應予駁
    回。
四、爰依道路交通事件處理辦法第25條、第26條，刑事訴訟法第
    412條，裁定如主文。
中    華    民    國    95    年    3    月    13     日
            刑事第七庭  審判長法  官  林  榮  龍
                              法  官  江  錫  麟
                              法  官  許  秀  芬
上列正本證明與原本無異。
不得抗告。
                              書記官    瑞  芳
中    華    民    國    95    年    3    月    14     日
                                                      Ｆ


司法院資訊處製作；財團法人民間司法改革基金會備份。
